【裁判字號】    99,簡上,201
【裁判日期】    990630
【裁判案由】    妨害風化等
【裁判全文】
臺灣高雄地方法院刑事判決             99年度簡上字第201號
上  訴  人  臺灣高雄地方法院檢察署檢察官
被      告  甲○○
上列上訴人因被告妨害風化等案件，不服本院高雄簡易庭中華民
國99年3 月11日98年度審簡字第2690號所為第一審判決（聲請簡
易判決處刑書案號：98年度偵字第7692號），提起上訴，本院管
轄之第二審合議庭判決如下：
      主      文
上訴駁回。
    理  由
一、本案經本院審理結果，認第一審判決認事用法及量刑均無不
    當，應予維持，並引用第一審判決書記載之事實、證據及理
    由（如附件）。
二、被告以原審量刑過輕為由，向本院提起上訴，請求撤銷原判
    決，改判較重之刑。惟按法官於有罪判決中，究應如何量處
    罪刑，為實體法賦予審理法官裁量之刑罰權事項，法官行使
    此項裁量權，自得依據個案情節，參諸刑法第57條所定各款
    犯罪情狀之規定，於該法定刑度範圍內，基於合義務性之裁
    量，量處被告罪刑，此項量刑之裁量權，乃憲法所保障法官
    獨立審判之核心，法院行使此項裁量權，雖非得任意為之，
    仍應受一般法律原理原則之拘束，即仍須符合法律授權之目
    的、法律秩序之理念、國民法律感情及一般合法有效之慣例
    等規範，尤其應遵守比例原則及平等原則之意旨，否則即可
    能構成裁量濫用之違法（最高法院86年度台上字第7655號判
    決參酌），然如非有裁量逾越或裁量濫用之明顯違法情事，
    自不得擅加指摘其違法或不當，即使上級法院對下級法院裁
    量權之審查，亦應同此標準，此不僅在保障法官不受任何制
    度外之不當干涉，更保障法官不受制度內的異質干涉，此方
    符憲法第80條所宣示獨立審判之真義；易言之量刑輕重係屬
    事實審法院得依職權自由裁量之事項，苟已斟酌刑法第57條
    各款所列情狀而未逾越法定刑度，不得遽指為違法（最高法
    院72年台上字第6696號、75年台上字第7033號判例可資參照
    ），又在同一犯罪事實與情節，如別無其他加重或減輕之原
    因，下級審量定之刑，亦無過重或失輕之不當情形，則上級
    審法院對下級審法院之職權行使，原則上應予尊重（最高法
    院85年度台上字第2446號判決可資參酌）。是本件原審認被
    告犯行明確，並衡酌被告分別以於網際網路上以散布足以毀
    損他人名譽之文字及以散布猥褻文字之方式，毀損告訴人之
    名譽，且造成告訴人生活不堪其擾，所為實有不該，並考量
    其犯罪之動機、目的、手段、犯後態度等一切情狀，依刑法
    第310 條第2 項、第235 條第1 項、第55條、第41條第1 項
    前段、第51條第6 款，刑法施行法第1 條之1之 規定，分別
    量處拘役40日及55日，並分別諭知以1000元折算1 日之易科
    罰金折算標準，復定其應執行之刑及諭知1000元折算1 日之
    易科罰金折算標準，其認事用法並無違誤，量刑亦屬妥適。
    綜上，本件檢察官上訴意旨指摘原量刑過輕，請撤銷改判較
    輕之重，為無理由，應予駁回。
據上論斷，應依刑事訴訟法第455 條之1 第1 項、第3 項、第37
3 條、第368 條，判決如主文。
中    華    民    國    99    年    6     月    30    日
                  刑事第十一庭  審判長法  官  黃三友
                                      法  官  莊珮吟
                                      法  官  林俊寬
以上正本證明與原本無異。
不得上訴。
中    華    民    國    99    年    6     月    30    日
                                      書記官  林香如

司法院資訊處製作；財團法人民間司法改革基金會備份。
